【裁判字號】    98,易,667
【裁判日期】    980728
【裁判案由】    竊盜
【裁判全文】
臺灣彰化地方法院刑事判決               98年度易字第667號
公  訴  人  臺灣彰化地方法院檢察署檢察官
被      告  戊○○
                    （現寄押於臺灣彰化監獄彰化分監）
上列被告因竊盜案件，經檢察官提起公訴（98年度偵字第3933號
），本院以簡式審判程序判決如下：
    主    文
戊○○所犯如附表所示之罪，各處如附表所示之刑，應執行拘役
壹佰壹拾玖日，如易科罰金，以新臺幣壹仟元折算壹日。
    犯罪事實
一、戊○○前於民國93年間因搶奪及施用毒品等案件，經本院以
    93年度訴字第690號判決判處有期徒刑1年4月、10月確定；
    及因竊盜案件，經臺灣高等法院臺中分院以93年度上訴字第
    1206號判決判處有期徒刑3年確定，後與前開案件先經臺灣
    高等法院臺中分院以93年度聲字第794號裁定應執行有期徒
    刑4年10月確定，復經本院以96年度聲減字第1582號裁定減
    刑並定應執行刑為有期徒刑4年確定。另因施用毒品案件，
    經本院以93年度易字第691號判決判處有期徒刑7月確定，後
    並經本院以96年度聲減字第1583號裁定減刑為有期徒刑3月
    15日確定，與前開案件接續執行後，於97年3月14日假釋付
    保護管束，並於97年7月29日假釋期滿未經撤銷視為執行完
    畢。詎猶不知悔改，竟意圖為自己不法之所有，於如附表所
    示之時間，騎乘機車至如附表所示之地點，徒手竊取如附表
    所示之人所有如附表所示之物得逞（毀損部分均未據告訴）
    ，得手後隨即騎乘前開機車逃離現場。嗣因另案為警緝獲，
    戊○○於有偵查犯罪職權之員警未發覺其如附表所示竊盜犯
    行前，即主動向警坦承而向警自首並接受裁判，始查悉上情
    。
二、案經彰化縣警察局員林分局報告臺灣彰化地方法院檢察署檢
    察官偵查起訴。
    理    由
一、本件被告戊○○所犯係死刑、無期徒刑、最輕本刑為3年以
    上有期徒刑以外之罪，其於準備程序中就被訴事實為有罪之
    陳述，經告知被告簡式審判程序之旨，並聽取公訴人及被告
    之意見後，本院合議庭認為適宜而裁定由受命法官獨任進行
    簡式審判程序，合先敘明。
二、訊據被告戊○○對於前開犯罪事實均坦承不諱，核與證人即
    被害人甲○○、乙○○、丙○○、丁○○、己○○於警詢中
    證述情節相符，並有照片、車籍查詢-基本資料詳細畫面、
    員警職務報告等件在卷可稽，足認被告自白與事實相符，堪
    可採信。綜上所述，本件事證明確，被告犯行堪以認定。
三、核被告戊○○所為，均係犯刑法第320條第1項竊盜罪。被告
    上開5次竊盜犯行，犯意各別，行為互殊，應予分論併罰。
    查，本案被害人於案發後均未報案，係因被告另案為警緝獲
    ，於製作筆錄時主動供出本案5次犯行等情，業據被告供明
    在卷，核與如附表所示被害人警詢筆錄相符，被告既於警察
    發覺犯罪前，即主動向警自首如附表所示犯行，嗣亦接受裁
    判，核與刑法第62條自首之規定相符，爰依刑法第62條前段
    規定減輕其刑。復查，被告前於93年間因搶奪及施用毒品等
    案件，經本院以93年度訴字第690號判決判處有期徒刑1年4
    月、10月確定；及因竊盜案件，經臺灣高等法院臺中分院以
    93年度上訴字第1206號判決判處有期徒刑3年確定，後與前
    開案件先經臺灣高等法院臺中分院以93年度聲字第794號裁
    定應執行有期徒刑4年10月確定，復經本院以96年度聲減字
    第1582號裁定減刑並定應執行刑為有期徒刑4年確定。另因
    施用毒品案件，經本院以93年度易字第691號判決判處有期
    徒刑7月確定，後並經本院以96年度聲減字第1583號裁定減
    刑為有期徒刑3月15日確定，與前開案件接續執行後，於97
    年3月14日假釋付保護管束，並於97年7月29日假釋期滿未經
    撤銷視為執行完畢，有臺灣高等法院被告前案紀錄表各1份
    在卷可稽，被告於受有期徒刑執行完畢後5年以內，再故意
    犯本件有期徒刑以上之罪，均為累犯，應依法加重其刑。被
    告同時具有加重及減輕事由，均應依刑法第71條第1項之規
    定先加後減之。爰審酌被告正值青壯，不思以正當方法賺取
    金錢，竟為本案竊盜犯行；及行竊所得之物價值、犯罪之動
    機、目的、手段、所生危害，及坦承犯行，犯後態度尚佳等
    一切情狀，分別量處如主文所示之刑及諭知易科罰金之折算
    標準，並定其應執行之刑及易科罰金之標準。
據上論斷，應依刑事訴訟法第第273條之1第1項、第299條第1項
前段，刑法第320條第1項、第47條第1項、第62條前段、第41條
第1項前段、第51條第6款，刑法施行法第1條之1第1項、第2項前
段判決如主文。
本案經檢察官張聖傳到庭執行職務。
中    華    民    國    98    年    7     月    28    日
                  刑事第五庭    法  官  蔡家瑜
以上正本證明與原本無異。
如不服本判決應於收受判決後10日內向本院提出上訴書狀，並應
敘述具體理由；其未敘述上訴理由者，應於上訴期間屆滿後20日
內向本院補提理由書（均須按他造當事人之人數附繕本）「切勿
逕送上級法院」。
告訴人或被害人對於判決如有不服具備理由請求檢察官上訴者，
其上訴期間之計算係以檢察官收受判決正本之日期為準。
中    華    民    國    98    年    7     月    28    日
                                書記官  陳秀鳳
附錄論罪科刑法條：
中華民國刑法第320條
意圖為自己或第三人不法之所有，而竊取他人之動產者，為竊盜
罪，處5年以下有期徒刑、拘役或5百元以下罰金。
意圖為自己或第三人不法之利益，而竊佔他人之不動產者，依前
項之規定處斷。
前二項之未遂犯罰之。
附表：
┌─┬────────┬───────┬───┬───────────┬───────┐
│編│   犯罪時間     │   犯罪地點   │被害人│      犯罪方法        │     主文     │
│號│                │              │      │                      │              │
├─┼────────┼───────┼───┼───────────┼───────┤
│1 │98年2月中旬某日 │彰化縣員林鎮建│甲○○│以安全帽擊破被害人停放│戊○○竊盜，累│
│  │                │國路「新家園」│      │於該處車牌號碼IV-8347 │犯，處拘役參拾│
│  │                │川菜館外空地  │      │號自用小客車玻璃後，入│日，如易科罰金│
│  │                │              │      │內竊取被害人置放車內之│，以新臺幣壹仟│
│  │                │              │      │零錢新臺幣（下同）80元│元折算壹日。  │
├─┼────────┼───────┼───┼───────────┼───────┤
│2 │98年2月中旬某日 │彰化縣員林鎮建│乙○○│以安全帽擊破被害人停放│戊○○竊盜，累│
│  │                │國路「新家園」│      │於該處車牌號碼6433-WF │犯，處拘役參拾│
│  │                │川菜館外空地  │      │號自用小客車玻璃後，入│日，如易科罰金│
│  │                │              │      │內竊取被害人置放車內之│，以新臺幣壹仟│
│  │                │              │      │零錢60元              │元折算壹日。  │
├─┼────────┼───────┼───┼───────────┼───────┤
│3 │98年2月中旬某日 │彰化縣員林鎮建│丙○○│以安全帽擊破被害人停放│戊○○竊盜，累│
│  │                │國路「新家園」│      │於該處車牌號碼5329-SD │犯，處拘役參拾│
│  │                │川菜館外空地  │      │號自用小客車玻璃後，入│日，如易科罰金│
│  │                │              │      │內竊取被害人置放車內之│，以新臺幣壹仟│
│  │                │              │      │零錢50元              │元折算壹日。  │
├─┼────────┼───────┼───┼───────────┼───────┤
│4 │98年2月中旬某日 │彰化縣大村鄉中│曹羽婷│以安全帽擊破被害人停放│戊○○竊盜，累│
│  │                │山路1段「美利 │      │於該處車牌號碼A2-5211 │犯，處拘役參拾│
│  │                │達公司」外路旁│      │號自用小客車玻璃後，入│日，如易科罰金│
│  │                │              │      │內竊取被害人置放車內之│，以新臺幣壹仟│
│  │                │              │      │零錢40元              │元折算壹日。  │
├─┼────────┼───────┼───┼───────────┼───────┤
│5 │98年2月中旬某日 │彰化縣大村鄉中│己○○│以安全帽擊破被害人停放│戊○○竊盜，累│
│  │                │山路1段「美利 │      │於該處車牌號碼QK-3107 │犯，處拘役參拾│
│  │                │達公司」外路旁│      │號自用小客車玻璃後，入│日，如易科罰金│
│  │                │              │      │內竊取被害人置放車內之│，以新臺幣壹仟│
│  │                │              │      │零錢50元              │元折算壹日。  │
└─┴────────┴───────┴───┴───────────┴───────┘


司法院資訊處製作；財團法人民間司法改革基金會備份。
